臺灣臺中地方法院民事判決　九十二年度重訴字第七四一號
　　原　　　告　乙○○
　　訴訟代理人　鄭照誠律師
　　被　　　告　甲○○
　　訴訟代理人　廖梨君
右當事人間請求清償借款事件，本院於民國九十四年二月二十三日言詞辯論終結，判
決如左：
    主      文
被告應給付原告新臺幣壹仟壹佰壹拾壹萬柒仟陸佰壹拾伍元，及如附表三所示之金額
，分別自附表三所示利息起算日起至清償日止，按週年利率百分之二十計算之利息。
原告其餘之訴駁回。
訴訟費用由被告負擔。
本判決原告勝訴部分，於原告以新臺幣參佰柒拾壹萬元為被告供擔保後，得假執行；
但被告如以新臺幣壹仟壹佰壹拾壹萬柒仟陸佰壹拾伍元為原告預供擔保，得免為假執
行。
原告其餘假執行之聲請駁回。
    事實及理由
一、原告起訴主張：被告於民國九十二年間，陸續於附表一所示借款日，向原告借款
    共計新臺幣（下同）一千六百三十五萬七千六百一十四元，各次借款金額如該附
    表「實付本金」欄所示，兩造約定借款利率為八釐（即每一萬元每日八元之利息
    ，相當於週年利率約百分之二十八點八），原告或委由受僱人即訴外人黃惠莉匯
    款至被告於泛亞商業銀行股份有限公司開設之帳戶；或交付原告本人或其配偶即
    訴外人王秀英簽發之支票予被告；或交付原告或王秀英之銀行帳戶存摺，由被告
    提領其內存款等方式，將上開款項交付被告，被告則於每次借款時，交付其本人
    或訴外人簽發之支票予原告作為清償方法。然被告所交付之支票中，如附表二所
    示之支票，經原告屆期提示均未獲付款，合計被告尚積欠原告一千三百三十一萬
    七千六百一十五元之借款未清償。嗣原告經被告同意，搬走被告所有之大理石材
    （下稱系爭大理石材）以確保債權，兩造並合意依系爭大理石材之數量及價值計
    算金額，以抵償被告之部分借款債務，原告經評估後，認系爭大理石材之價值為
    二百二十萬元，則被告對原告所負借款債務，在以該等大理石材抵償後，尚餘一
    千一百一十一萬七千六百一十五元，及自附表一所示利息起算日起至清償日止，
    按週年利率百分之二十計算之利息未清償，為此依據消費借貸及票據之法律關係
    ，請求被告返還上開欠款；若被告否認該等款項係因向原告借貸而取得，惟其受
    領該等款項既無法律上之原因，自屬不當得利，原告亦得依民法第一百七十九條
    之規定，請求被告返還，為此聲明：（一）被告應給付原告一千一百一十一萬七
    千六百一十五元，及按附表一利息起算日起至清償日止，按週年利率百分之二十
    計算之利息；（二）願供擔保，請准宣告假執行。
二、被告抗辯：被告固曾於附表一所示日期向原告借款合計一千六百三十五萬七千六
    百一十四元，兩造並約定借款利率為八釐，於原告將系爭大理石材取走前，尚有
    一千三百三十一萬七千六百一十五元未清償，惟原告既同意被告以系爭大理石材
    ，抵償被告積欠之債務，其中業經原告出售之大理石材總價為二百五十五萬三千
    一百二十八點六元，加計其餘放置於臺中縣太平鄉○○段一九四之一、一九四之
    二、一九五、一九九及一九九之四號土地（下稱上開土地）之大理石材價值，應
    足供清償被告積欠原告之系爭借款，則被告對原告所負系爭借款債務，因被告以
    該大理石材為代物清償而消滅，原告起訴請求被告返還該等借款及利息，自無理
    由等語，並聲明：（一）駁回原告之訴及假執行之聲請；（二）如受不利益判決
    ，願供擔保，請准免為假執行之宣告。
三、原告主張：其於附表一所示之日期，陸續借款予被告合計一千六百三十五萬七千
    六百一十四元，兩造約定借款利率為八釐（即每一萬元每日八元之利息，約週年
    利率百分之二十八點八），迄至九十二年四月間止，被告尚積欠原告一千三百三
    十一萬七千六百一十五元未清償；嗣兩造約定由原告取走系爭大理石材之價值，
    抵償被告積欠之上開債務，原告就該大理石材已出售一部分，其餘放置於上開土
    地等情，業據其提出支票、退票理由單及匯款單據一冊為證，復經本院會同兩造
    至上開土地現場勘驗屬實，且為被告所不爭執，堪信為真正。
四、原告另主張：被告對原告所負一千三百三十一萬七千六百一十五元債務（下稱訟
    爭借款債務），經扣除系爭大理石材之價值二百二十萬元後，尚餘一千一百一十
    一萬七千六百一十五元，及自附表一所示利息起算日起至清償日止，按週年利率
    百分之二十計算之利息未清償等語，為被告所否認，並以前揭情詞置辯，從而本
    件首應審究者，厥為：被告以系爭大理石材抵償其所積欠原告之債務，究係訟爭
    借款債務之全部或一部？經查，原告主張兩造於其取走系爭大理石材時，係約定
    以該大理石材之數量及價值，計算可供抵償被告所負訟爭借款債務之金額等情，
    為被告於九十三年六月十五日言詞辯論期日所不爭執。被告雖曾具狀抗辯：兩造
    已達成代物清償之合意，即由原告取走系爭大理石材以消滅被告對其所負訟爭借
    款債務之全部等語，惟按「代物清償係一種消滅債之方法，故債權人與債務人間
    ，授受他種給付時，均須有以他種給付代原定給付之合意，代物清償始能認為成
    立。代物清償經成立者，無論他種給付與原定之給付其價值是否相當，債之關係
    均歸消滅」，最高法院五十二年臺上字第三六九六號判例著有明文。由被告於上
    開言詞辯論期日，除為前揭陳述外，復陳稱：原告載走之大理石材數量甚多，價
    值不可能只有二百二十萬元等語；及其於九十三年七月七日言詞辯論期日另陳述
    ：原告載走大理石材時，說要以市場行情計價，事後被告之女廖梨君曾與原告協
    商清償被告負債之事，原告同意以廖梨君出售大理石所得價金，清償訟爭借款債
    務等情綜合研判，被告對於原告取走系爭大理石材一事之認知，應係以系爭大理
    石材之市場價值，計算可抵償訟爭借款債務之數額，惟其主觀上認定該等大理石
    材之價值，應足供清償訟爭借款債務之全部而已，此與原告主張：系爭大理石材
    所得抵償之訟爭借款債務數額，應以該大理石材之價值核實估算者，係相符合。
    由此足見，兩造並未合意由原告取走系爭大理石材，而使被告對原告所負訟爭借
    款債務悉數歸於消滅，該等大理石材可供抵償訟爭借款債務之數額究為若干，仍
    應依其實際價值而定，是被告所辯訟爭借款債務，業因其以上述大理石材為代物
    清償而消滅等語，尚非可採。
五、兩造既合意以系爭大理石材之實際價值，計算可供被告抵償訟爭借款債務之數額
    ，則本件次應探討者為：該大理石材之價值如何？經查：
（一）放置於上開土地之大理石材部分：臺灣區石礦製品工業同業公會受本院囑託，
      鑑定置放上開土地之大理石材結果，認該部分大理石材之市價，在四百零六萬
      三千九百四十三元至五百四十萬五千一百四十九元（元以下均四捨五入）之間
      等情，有該公會石材鑑定委員會九十三年十一月二十二日（九三）台石製公字
      第九三一八二號函檢附之石材鑑價報告五份，及本院依該鑑價報告所示數據計
      算上述大理石材最低及最高市價之試算表一份在卷足憑，且被告就上開鑑定結
      果並無爭執。原告雖主張：前揭鑑定結果並未針對放置於上開土地之大理石材
      之品質如何或是否符合市場需求加以鑑定，亦未說明該等大理石材係被告使用
      後剩餘之材料，且其中每種顏色之石材剩餘之才數均甚低，無法作為建材使用
      ，並無一般市價之行情，不足以作為認定該等大理石材價值之依據，原告同意
      以該等大理石材扣抵訟爭借款債務中之二百二十萬元債務，對被告已屬有利等
      語。然兩造係約定以系爭大理石材之實際價值，抵償被告積欠原告之訟爭借款
      債務，已如前述，則該大理石材之市場交易價格，應適足以反映其應有價值，
      況原告於本院會同兩造及上開鑑定單位指派之鑑定人員至上開土地現場勘驗當
      日，對於本院指示鑑定人員鑑定之事項為：放置於該地點之大理石材最高與最
      低市價一節，並無意見，顯見其亦認同以該等大理石材之市價作為估計其實際
      價值之基準。又系爭大理石是否適合作為建材使用或具有市價行情，原告於收
      受當時即得加以檢視，倘其認該等大理石材之價值低於市價，理當與被告明確
      約定該等大理石材可供抵償訟爭借款債務之數額，而無逕與被告達成以該等大
      理石材之實際價值，作為償還訟爭借款債務標準之理，再者，上開鑑價報告中
      所示大理石材價格，為該等大理石材一般可作為建材之價格一節，業為原告所
      自陳（見原告於九十三年十二月十六日所具民事辯論意旨（一）狀），則以該
      鑑價報告所示上述大理石材之價值，計算可供抵償訟爭借款債務之數額，當屬
      公允；原告主張放置於上開土地之大理石足資抵償訟爭借款債務之數額，不得
      以上開鑑價報告所示該等大理石材之市價估算，自難憑採。然前開鑑價報告僅
      能證明置放於上開土地之大理石材至少具有四百零六萬三千九百四十三元之最
      低市價，另依其說明內容記載：「石材價格取決於石材來源及其品質、規格和
      需求，故同一品質價格並無一定的價位，表列價格，僅提供成本及利潤間有成
      交價位作為參考」可知，該等大理石材若經出售可得之實際價金為若干，尚涉
      及諸多因素，非必可達該最低市價以上之水準，是被告若認該等大理石材可抵
      償訟爭借款債務之數額逾上開最低市價之金額者，應就此部分有利之事實負舉
      證責任。惟原告主張：上述大理石材係被告用餘材料，同一顏色之石材，超過
      一般面積三十坪住宅所需之一０八０才（按一坪等於三十六才）者，寥寥無幾
      ，難以作建材使用等情，未見被告有所爭執，且有該鑑價報告可稽，徵諸一般
      選用大理石材作為房屋建材者，於同一房屋以使用同色石材為常態，應係週知
      之事實，放置於上開土地之大理石材顏色相同者既為數甚少，顯然無法吸引需
      求大理石作為建材者之購買意願，則原告取得該等大理石材後能否實際順利賣
      出，已值存疑，更遑論可以高價出售，是原告主張上開大理石材因相同顏色者
      數量過少，難以作為建材使用，將影響其售價等語，應堪採信，且被告就該等
      大理石材實際應有高於上開鑑價報告所示最低市價之價值一節，亦未提出其他
      證據加以證實，本院綜核上情，認放置於上開土地之大理石材得抵償訟爭借款
      債務之數額，應以該鑑定報告所示之最低價格即四百零六萬三千九百四十三元
      為當。
（二）業經原告自行及委由被告訴訟代理人廖梨君出售之大理石材部分：兩造對原告
      於取走系爭大理石材後，曾自行及委由被告訴訟代理人廖梨君出售一部分一節
      並無爭議，惟就已賣出之大理石材數量及價格如何，則爭執甚烈：原告主張賣
      出之大理石材價格僅有數萬元；被告則抗辯業經出售之大理石材價格為二百五
      十五萬三千一百二十九元（元以下四捨五入）。按系爭大理石材業經出售部分
      ，可資清償訟爭借款債務，自屬對被告有利，被告既抗辯出售該部分大理石材
      所得可抵償訟爭債務之數額，高於原告所主張之數萬元，則就該超過部分，依
      據民事訴訟法第二百七十七條前段規定，應由被告負舉證責任。經查，被告自
      陳其所辯已經售出之大理石材價值，係依據其於九十二年十二月二十四日所具
      民事答辯暨呈報狀所附「附件一」對帳單（以下簡稱「附件一」）記載之大理
      石數量，扣除前揭鑑價報告所示放置於上開土地之大理石材數量後，將所得數
      額乘以該鑑價報告所示之大理石材市價而得（詳細計算式參見被告於九十四年
      一月十一日辯論意旨狀「證三」所附對帳單），又「附件一」記載之大理石材
      數目，係依據被告另於九十三年七月七日出具陳報狀「證一」所示、由原告僱
      請載運大理石材之訴外人顏順謀簽名確認之單據一冊（以下簡稱「證一」）而
      來，然原告對於「證一」之真實性、「附件一」所載之大理石數量，及顏順謀
      係其僱用人等情，均予以否認。觀諸「證一」單據中記載之大理石材數量多以
      「片」為單位，然「附件一」記載之大理石材數量則均以「材數」為單位，自
      形式上觀之，無法確認二者是否相符，則被告用以計算已售出之大理石材數量
      之「附件一」，是否確與「證一」相同，而足以顯示原告實際自被告處載走之
      大理石材數目，即值存疑。又本院雖曾命被告提供在「證一」上簽名之顏順謀
      地址，以便依職權通知其到庭作證，然原告主張該證人縱使到庭，至多僅能證
      明「證一」之形式上真實性一節，為被告所不爭，參以被告於本院九十四年一
      月十一日言詞辯論期日自承：顏順謀對其實際載走之大理石材數量若干並不清
      楚等語，是本院縱依職權訊問該證人，仍無法釐清被告提供原告抵償債務之大
      理石材數量，是否即如「附件一」所示，故經斟酌後，認該證人並無訊問之必
      要，附此敘明。被告復未能提出其他證據，證明其抗辯：業經出售大理石材所
      賣得價金，已逾原告自認之數萬元，而達二百五十五萬三千一百二十九元，自
      應承受該部分利己事實不能證明所生之不利益，從而，系爭大理石材經出售以
      抵償債務之數額，應以原告主張之「數萬元」為可採，原告雖未敘明確實之金
      額究為如何，然綜觀其於本件訴訟中之主張及陳述，應認其所稱之「數萬元」
      ，應係就十萬元以下之金額均不爭執，則系爭大理石材業經出售以抵償債務之
      數額，應以九萬九千九百九十九元為當。
（三）綜上，系爭大理石材之價值合計應在四百十六萬三千九百四十二元之譜（計算
      式為：0000000+99999=0000000），原告主張該等大理石材僅有二百二十萬元
      之價值，及被告抗辯該等大理石材之價值超過訟爭借款債務之數額，均乏依據
      ，而非可採。
六、再按對於一人負擔數宗債務而其給付之種類相同者，如清償人所提出之給付，不
    足清償全部債額時，由清償人於清償時，指定其應抵充之債務；清償人不為前條
    之指定者，依左列之規定，定其應抵充之債務：一、債務已屆清償期者，儘先抵
    充。二、債務均已屆清償期或均未屆清償期者，以債務之擔保最少者，儘先抵充
    ；擔保相等者，以債務人因清償而獲益最多者，儘先抵充；獲益相等者，以先到
    期之債務，儘先抵充。三、獲益及清償期均相等者，各按比例，抵充其一部，分
    別為民法第三百二十一及第三百二十二條所明定。又同法第三百二十三條固規定
    ：清償人所提出之給付，應先抵充費用，次充利息，次充原本；其依前二條之規
    定抵充債務者亦同，然由最高法院十九年上字第九八九號判例：「債務人對於同
    一債權人負有原本及利息數宗債務，苟其給付不足清償全部債務，除經債權人同
    意，得先充原本後充利息外，應先充利息後充原本，不許債務人僅以一方之意思
    予以變更」之意旨可知，該條所定利息與原本之抵充順序，得由當事人之合意而
    變更。承前所述，系爭大理石材既有四百十六萬三千九百四十二元之價值，自可
    抵償被告對原告所負訟爭借款債務之部分，原告於起訴狀內既自行主張以其中二
    百二十萬元抵充訟爭借款之本金，此與前引判例意旨並無違背，當無不許之理。
    然原告並未進一步指明該二百二十萬元得抵充附表一所示何筆借款之原本，依民
    法第三百二十二條規定，應就清償期最先屆至之附表一編號十一、十二、七等三
    筆借款債務之原本（即三十萬元、七十萬元、一百二十萬元）先行抵充。至其餘
    一百九十六萬三千九百四十二元（即0000000-0000000=0000000），被告並未依
    民法第三百二十一條規定，指定應抵充之債務，兩造亦未就被告該部分給付抵充
    之順序有所約定，即應依同法第三百二十二條及第三百二十三條規定之方法及順
    序為抵充，亦即：首應抵充附表一編號十一、十二、七等三筆借款至本件判決宣
    示日止之利息債務，以使被告對原告所負該三筆借款之本息債務全數因清償而消
    滅，獲得最大利益（上開三筆借款之利息債務分別為附表一編號十一：十一萬四
    千五百元，計算式為：300000X20%X[1+(10+27/30) /12]=114500；附表一編號十
    二：二十六萬七千一百六十七元，計算式為：700000X20%X[1+(10+27/30)
    /12]=267167；附表一編號七：四十五萬二千六百六十七元，計算式為：
    0000000X20%X[1+(10+19/30)  /12]=452677（元以下均四捨五入），三者合計八
    十三萬四千三百三十四元）；其餘額一百十二萬九千六百零八元（即
    0000000-000000=0000000），則應先抵充附表一所示各筆借款債務中，被告未清
    償之原本數額最高之編號五、六所示二筆借款利息債務，方足使被告獲最大利益
    ，經抵充結果，附表一編號五所示借款至本件判決宣示日止之利息債務共六十七
    萬六千三百十二元（計算式為：0000000X20%X[2+(3/30) /12=676312，元以下四
    捨五入）足可清償完畢，餘額四十五萬三千二百九十六元（即
    0000000-000000=453296），僅足抵充附表一編號六所示借款至九十三年八月十
    六日止之利息（計算式為：0000000X20%[1+(5+6/30) /12]=453226，餘數七十元
    （即000000-000000=70）尚不足完全清償次日即九十三年八月十七日之利息）。
    故被告對原告所負訟爭借款債務，經以系爭大理石材之價值抵充後，被告尚積欠
    原告一千一百一十一萬七千六百一十五元，及分別如附表三所示金額，自該附表
    所示利息起算日起至清償日止，按週年利率百分之二十計算之利息。
七、綜上所述，被告向原告借款，並交付附表二所示支票作為清償方法後，迄至其提
    供系爭大理石材抵償債務之日前，固尚有一千三百三十一萬七千六百一十五元之
    訟爭借款債務未清償，然系爭大理石材應有四百十六萬三千九百四十二元之價值
    ，經依第六項所載之方式抵償訟爭借款之部分本金及利息債務後，被告尚積欠原
    告一千一百一十一萬七千六百一十五元，及分別如附表三所示金額，自該附表所
    示利息起算日起至清償日止，按週年利率百分之二十計算之利息未清償。從而，
    原告本於消費借貸之法律關係，請求被告給付上開金額及利息部分，為有理由，
    應予准許。至原告就被告背書與簽發、供清償訟爭借款債務之附表二編號一、二
    、五、十、十一及十五所示支票票款合計五百六十萬三千一百元，除本於消費借
    貸之法律關係有所請求外，併依票據關係請求被告給付部分，實係以不同之訴訟
    標的，請求其聲明中之部分金額，乃屬重疊之訴之合併，法院應就所主張之數項
    標的逐一審判，如其中一項請求為有理由，即可為原告勝訴之判決，就他項標的
    無須更為審判。原告依據消費借貸關係對被告之請求，於超過上述支票票款數額
    部分，既為有理由，已如前述，揆諸前述說明，本院自無庸再審酌原告依據票據
    關係對被告所為上開數額之請求，附此敘明。至原告請求被告給付逾前開應准許
    部分，為無理由，應予駁回。又被告對於兩造間就訟爭借款成立消費借貸關係既
    不爭執，本院即無庸審究原告依據不當得利之法律關係就其聲明所為預備之主張
    有無理由，附此敘明。
八、兩造陳明願供擔保，聲請宣告假執行或免為假執行，經核原告勝訴部分，合於法
    律規定，爰分別酌定相當之擔保金額宣告之；原告其餘假執行之聲請，因訴之駁
    回而失所依據，不予准許。
九、本件事證已臻明確，兩造其餘攻擊防禦方法，經審酌後，均與判決結果無影響，
    爰不分別斟酌論述，附此敘明。
十、訴訟費用負擔之依據：民事訴訟法第七十九條。
中　　　華　　　民　　　國　　九十四　　年　　  三　    月　　  九　  　日
                                      臺灣臺中地方法院民事第一庭
~B法      官　鍾啟煒
右正本證明與原本無異
得於二十日內上訴
中　　　華　　　民　　　國　　九十四　　年　　　三　　　月　　　十　　　日
~B法院書記官
~F0
~T40
  附表一：被告向原告所借款項（日期均為民國，金額單位均為新臺幣）
┌──┬────┬────┬──────┬──────┬─────┬───┐
│編號│借款日  │預定清償│借款本金    │未償本金    │利息起算日│利率  │
│    │        │日      │            │            │          │      │
├──┼────┼────┼──────┼──────┼─────┼───┤
│  一│92.01.15│93.04.30│一百五十六萬│一百五十六萬│93.01.16  │利息自│
│    │        │        │元          │元          │          │起算日│
│    │        │        │            │            │          │起至清│
├──┼────┼────┼──────┼──────┼─────┤償日止│
│  二│92.01.27│92.05.09│一百零一萬五│八十五萬三千│92.01.28  │，按年│
│    │        │        │千元        │三百六十八元│          │息百分│
│    │        │        │            │            │          │之二十│
├──┼────┼────┼──────┼──────┼─────┤計算。│
│  三│92.02.26│92.04.20│九十八萬零七│九十八萬零七│92.04.21  │      │
│    │        │        │百七十元    │百七十元    │          │      │
│    │        │        │            │            │          │      │
├──┼────┼────┼──────┼──────┼─────┤      │
│  四│92.03.06│92.06.07│八十五萬二千│八十五萬二千│92.03.07  │      │
│    │        │        │一百一十四元│一百一十四元│          │      │
│    │        │        │            │            │          │      │
├──┼────┼────┼──────┼──────┼─────┤      │
│  五│92.03.06│92.06.11│二百五十萬零│一百六十八萬│92.03.07  │      │
│    │        │        │九百元      │三千七百六十│          │      │
│    │        │        │            │四元        │          │      │
├──┼────┼────┼──────┼──────┼─────┤      │
│  六│92.03.10│92.06.18│三百六十四萬│一百五十八萬│92.03.11  │      │
│    │        │        │二千二百五十│一千零二十四│          │      │
│    │        │        │五元        │元          │          │      │
├──┼────┼────┼──────┼──────┼─────┤      │
│  七│92.03.17│92.04.17│一百二十萬元│一百二十萬元│92.04.18  │      │
│    │        │        │            │            │          │      │
│    │        │        │            │            │          │      │
├──┼────┼────┼──────┼──────┼─────┤      │
│  八│92.03.18│92.04.18│一百萬元    │一百萬元    │92.04.19  │      │
│    │        │        │            │            │          │      │
│    │        │        │            │            │          │      │
├──┼────┼────┼──────┼──────┼─────┤      │
│  九│92.03.24│92.05.31│七十八萬七千│七十八萬七千│92.06.01  │      │
│    │        │        │五百七十二元│五百七十二元│          │      │
│    │        │        │            │            │          │      │
├──┼────┼────┼──────┼──────┼─────┤      │
│  十│92.03.24│92.06.25│八十一萬九千│八十一萬九千│92.06.26  │      │
│    │        │        │零三元      │零三元      │          │      │
│    │        │        │            │            │          │      │
├──┼────┼────┼──────┼──────┼─────┤      │
│十一│92.03.25│92.04.10│三十萬元    │三十萬元    │92.04.11  │      │
│    │        │        │            │            │          │      │
│    │        │        │            │            │          │      │
├──┼────┼────┼──────┼──────┼─────┤      │
│十二│92.03.27│92.04.10│七十萬元    │七十萬元    │92.04.11  │      │
│    │        │        │            │            │          │      │
│    │        │        │            │            │          │      │
├──┼────┼────┼──────┼──────┼─────┤      │
│十三│92.03.31│92.04.31│一百萬元    │一百萬元    │92.04.01  │      │
│    │        │        │            │            │          │      │
│    │        │        │            │            │          │      │
├──┼────┴────┴──────┴──────┴─────┤      │
│合計│一千三百三十一萬七千六百一十五元                          │      │
└──┴─────────────────────────────┴───┘
附表二：被告交付原告以清償附表一所示借款之支票細目
┌─┬────┬─────┬────┬────┬───────┬─────┐
│編│發 票 日│支票號碼  │ 付款人 │ 發票人 │票  面  金  額│付款提示日│
│號│（民國）│          │        │        │  （新臺幣）  │ （民國） │
├─┼────┼─────┼────┼────┼───────┼─────┤
│一│92.04.30│GA0000000 │三信商業│張寬義  │玖拾壹萬壹仟元│92.04.30  │
│  │        │          │銀行大智│（甲○○│              │          │
│  │        │          │分行    │  背書）│              │          │
├─┼────┼─────┼────┼────┼───────┼─────┤
│二│92.04.30│GA0000000 │三信商業│張寬義  │柒拾玖萬貳仟壹│92.04.30  │
│  │        │          │銀行大智│（甲○○│佰元          │          │
│  │        │          │分行    │  背書）│              │          │
├─┼────┼─────┼────┼────┼───────┼─────┤
│三│92.05.09│GA0000000 │三信商業│張寬義  │肆拾萬元    │92.05.09  │
│  │        │          │銀行大智│        │              │          │
│  │        │          │分行    │        │              │          │
├─┼────┼─────┼────┼────┼───────┼─────┤
│四│92.05.09│GA0000000 │三信商業│張寬義  │伍拾萬元      │92.05.09  │
│  │        │          │銀行大智│        │              │          │
│  │        │          │分行    │        │              │          │
├─┼────┼─────┼────┼────┼───────┼─────┤
│五│92.04.20│AM0000000 │臺灣銀行│甲○○  │壹佰萬元      │92.04.21  │
│  │        │          │健行分行│        │              │          │
│  │        │          │        │        │              │          │
├─┼────┼─────┼────┼────┼───────┼─────┤
│六│92.06.07│A0000000  │臺中市民│徐毓穗  │玖拾貳萬仟元│92.06.09  │
│  │        │          │權路郵局│        │              │          │
│  │        │          │        │        │              │          │
├─┼────┼─────┼────┼────┼───────┼─────┤
│七│92.06.11│SAA0000000│第七商業│張寬義  │捌拾玖萬柒仟元│92.06.11  │
│  │        │          │銀行太平│        │              │          │
│  │        │          │分行    │        │              │          │
├─┼────┼─────┼────┼────┼───────┼─────┤
│八│92.06.11│SAA0000000│第七商業│張寬義  │玖拾萬零壹元│92.06.11  │
│  │        │          │銀行太平│        │              │          │
│  │        │          │分行    │        │              │          │
├─┼────┼─────┼────┼────┼───────┼─────┤
│九│92.06.18│A0000000  │臺中市民│徐毓穗  │壹佰柒拾貳萬元│92.07.17  │
│  │        │          │權路郵局│        │              │          │
│  │        │          │        │        │              │          │
├─┼────┼─────┼────┼────┼───────┼─────┤
│十│92.04.17│AM0000000 │臺灣銀行│甲○○  │壹佰貳拾萬元  │92.04.17  │
│  │        │          │健行分行│        │              │          │
│  │        │          │        │        │              │          │
├─┼────┼─────┼────┼────┼───────┼─────┤
│十│92.04.18│AM0000000 │臺灣銀行│甲○○  │壹佰萬元      │92.04.18  │
│一│        │          │健行分行│        │              │          │
│  │        │          │        │        │              │          │
├─┼────┼─────┼────┼────┼───────┼─────┤
│十│92.05.31│GA0000000 │三信商業│張寬義  │捌拾萬伍仟元│92.06.02  │
│二│        │          │銀行大智│        │              │          │
│  │        │          │分行    │        │              │          │
├─┼────┼─────┼────┼────┼───────┼─────┤
│十│92.06.25│GA0000000 │三信商業│張寬義  │捌拾捌萬伍仟陸│92.06.25  │
│三│        │          │銀行大智│        │佰元          │          │
│  │        │          │分行    │        │              │          │
├─┼────┼─────┼────┼────┼───────┼─────┤
│十│92.04.10│AM0000000 │臺灣銀行│泰俞股份│拾萬元      │92.04.11  │
│四│        │          │健行分行│有限公司│              │          │
│  │        │          │        │甲○○  │              │          │
├─┼────┼─────┼────┼────┼───────┼─────┤
│十│92.04.10│AM0000000 │臺灣銀行│甲○○  │柒拾萬元      │92.04.11  │
│五│        │          │健行分行│        │              │          │
│  │        │          │        │        │              │          │
├─┼────┼─────┼────┼────┼───────┼─────┤
│十│92.04.30│AM0000000 │臺灣銀行│泰俞股份│壹佰萬元      │92.04.30  │
│六│        │          │健行分行│有限公司│              │          │
│  │        │          │        │甲○○  │              │          │
├─┼────┼─────┼────┼────┼───────┼─────┤
│十│92.04.03│AM0000000 │臺灣銀行│泰俞股份│貳萬肆仟捌佰元│92.04.08  │
│七│        │          │健行分行│有限公司│              │          │
│  │        │          │        │甲○○  │              │          │
└─┴────┴─────┴────┴────┴───────┴─────┘
  附表三：被告應清償原告之借款本息
┌──┬──────────────┬─────┐
│編號│金          額（新臺幣）    │利息起算日│
│    │                            │（民  國）│
├──┼──────────────┼─────┤
│  一│一百五十六萬元              │93.01.16  │
├──┼──────────────┼─────┤
│  二│八十五萬三千三百六十八元    │92.01.28  │
├──┼──────────────┼─────┤
│  三│九十八萬零七百七十元        │92.04.21  │
├──┼──────────────┼─────┤
│  四│八十五萬二千一百十四元      │92.03.07  │
├──┼──────────────┼─────┤
│  五│一百六十八萬三千七百六十四元│94.03.10  │
├──┼──────────────┼─────┤
│  六│一百五十八萬一千零二十四元  │93.08.17  │
├──┼──────────────┼─────┤
│  七│一百萬元                    │92.04.19  │
├──┼──────────────┼─────┤
│  八│七十八萬七千五百七十二元    │92.06.01  │
├──┼──────────────┼─────┤
│  九│八十一萬九千零三元          │92.06.26  │
├──┼──────────────┼─────┤
│  十│一百萬元                    │92.04.01  │
├──┼──────────────┴─────┤
│合計│本金一千一百一十一萬七千六百一十五元    │
│    │利率則依上開金額自利息起算日起至清償日止│
│    │按週年利率百分之二十計算                │
└──┴────────────────────┘
